臺灣高等法院高雄分院刑事判決　　　　94年度上訴字第1008號
上　訴　人
即　被　告　甲○○
上列上訴人因毒品危害防制條例案件，不服臺灣高雄地方法院94
年度訴字第1275號中華民國94年5 月31日第一審判決（起訴
案號：臺灣高雄地方法院檢察署94年度毒偵字第2075號），提起
上訴，本院判決如下：
     主  文
上訴駁回。
     事  實
一、甲○○前於民國93年間，因違反毒品危害防制條例案件，經
    原審以93年度簡字第2865號判處有期徒刑6 月確定，於93年
    8 月30日易科罰金執行完畢。另於89年間，因施用毒品案件
    ，經原審以90年度毒聲字第5104號裁定送觀察、勒戒後，因
    認無繼續施用毒品之傾向，嗣經臺灣高雄地方法院檢察署檢
    察官於89年7 月12日以89年度毒偵字第4613號不起訴處分確
    定，並於同年7 月13日執行完畢釋放。詎仍不知戒絕毒癮，
    明知海洛因及甲基安非他命係毒品危害防制條例第2 條第2
    項第1 款、第2 款所明定之第一、二級毒品，不得持有及施
    用，仍於前述觀察、勒戒執行完畢釋放後5 年內，復基於施
    用第一級毒品海洛因及第二級毒品甲基安非他命之犯意，於
    94 年2月4 日20時許，在高雄縣林園鄉○○村○○路102 號
    住處房間內內，以將海洛因摻入香菸內吸取其煙霧之方式，
    以及將甲基安非他命置於玻璃球燒烤之方式，施用第一級毒
    品海洛因及第二級毒品甲基安非他命各1 次。嗣於94年2 月
    5 日10時30分許，為警持原審核發之搜索票至甲○○上開住
    處查獲，並扣得其所有殘留甲基安非他命陽性反應之吸食器
    1 組，並經其同意採尿送驗後，呈海洛因及甲基安非他命陽
    性反應，始知上情。
二、案經高雄市政府警察局林園分局移送臺灣高雄地方法院檢察
    署檢察官偵查起訴。
     理  由
一、上訴人即被告甲○○未於本院審理時到庭，惟查上開事實，
    業據被告甲○○於原審審理時供承不諱。且查：
  (一)被告為警查獲時所採集之尿液，經送驗結果，確呈嗎啡及甲
    基安非他命陽性反應，此有臺灣檢驗科技股份有限公司94年
    3月7日編號KＺ000000000000號濫用藥物尿液檢驗報告、查獲
    毒品案件嫌疑人代號與真實姓名對照表各1 紙附卷可稽。而
    扣案殘留甲基安非他命之吸食器1 組，經送往高雄醫學大學
    附設中和紀念醫院檢驗結果，呈甲基安非他命陽性反應，亦
    有高雄醫學大學附設中和紀念醫院94年5 月10日編號9405-9
    6 號檢驗報告1 紙在卷可憑。此外，復有搜索扣押筆錄、扣
    押物品目錄表各1 份、照片2 張附卷足佐。被告前揭自白與
    事實相符，應堪採為被告有罪之證據，則被告施用第一級毒
    品海洛因及第二級毒品甲基安非他命各1 次之犯行，堪以認
    定。
  (二)被告前因施用毒品案件，經原審90年度毒聲字第5104號裁定
    送觀察、勒戒後，因認無繼續施用毒品之傾向，嗣經臺灣高
    雄地方法院檢察署檢察官於89年7 月12日以89年度毒偵字第
    4613號不起訴處分確定，並於同年7 月13日執行完畢釋放，
    此有臺灣高等法院被告全國前案紀錄表在卷足參，其於前案
    觀察、勒戒執行完畢後，5 年內再犯本件施用毒品罪之事實
    ，事證明確，應予依法論科。
二、按海洛因及甲基安非他命係毒品危害防制條例第2 條第2 項
    第1 款、第2 款所明定之第一級、第二級毒品，不得持有及
    施用，核被告甲○○所為施用第一級毒品海洛因及第二級毒
    品甲基安非他命之行為，係犯毒品危害防制條例第10條第1
    項、第2 項之施用第一級毒品及施用第二級毒品罪。其施用
    第一級毒品海洛因及第二級毒品甲基安非他命前後，持有海
    洛因及甲基安非他命之低度行為，應為施用之高度行為所吸
    收，不另論罪。被告所犯施用第一級毒品罪及第二級毒品罪
    之犯行，犯意各別，罪名互異，應予分論併罰。被告前於93
    年間，因違反毒品危害防制條例案件，經原審以93年度簡字
    第28 65 號判處有期徒刑6 月確定，於93年8 月30日易科罰
    金執行完畢，此有臺灣高等法院被告全國前案紀錄表1 份附
    卷可憑，其前受有期徒刑之執行完畢後，5 年內再犯本件有
    期徒刑以上之罪，為累犯，應依刑法第47條之規定，加重其
    刑。
三、原審因而適用毒品危害防制條例第10條第1 向、第2 項、第
    18 條 第1 項前段、刑法第11條、第47條、第51條第5 款之
    規定，並審酌被告經觀察、勒戒後，仍未能戒絕其毒癮，足
    證前開保安處遇措施已難收矯治其惡性，惟念其於犯罪後坦
    承犯行及所犯為自戕行為等一切情狀，分別就被告施用第一
    級毒品部分量處有期徒刑8 月，就其施用第二級毒品部分量
    處有期徒刑6 月，並定其應執行刑有期徒刑1 年1 月。並認
    扣案之殘留第二級毒品甲基安非他命之吸食器1 組，業已難
    與第二級毒品安非他命析離，屬查獲之第二級毒品，爰依毒
    品危害防制條例第18條第1 項前段規定，不問屬於犯人與否
    ，併予宣告沒收銷燬之。經核原判決認事用法並無不合，量
    刑亦屬適度。被告上訴意旨，未敘明理由，空言指摘原判決
    不當，為無理由，應予駁回。
四、被告經合法傳喚，無正當理由不到庭，爰不待其陳述逕行判
    決。
五、據上論斷，應依刑事訴訟法第368 條、第371 條，判決如主
    文。
本案經檢察官林惠到庭執行職務。
中　　華　　民　　國　　94　　年　　8 　　月　　31　　日
                  刑事第三庭    審判長法  官　周賢銳
                                      法  官  黃仁松
                                      法  官  謝宏宗
以上正本證明與原本無異。
施用第一級毒品部分如不服本判決應於收受本判決後10日內向本
院提出上訴書狀，其未敘述上訴理由者，並得於提起上訴後10日
內向本院補提理由書狀（均須按他造當事人之人數附繕本）「切
勿逕送上級法院」。
其他部分不得上訴。
中　　華　　民　　國　　94　　年　　9 　　月　　2 　　日
　　　　　　　　　　　　　　　　　　　書記官　熊惠津
附錄本判決論罪科刑法條：
毒品危害防制條例第10條第1項、第2項
施用第一級毒品者，處 6 月以上 5 年以下有期徒刑。
施用第二級毒品者，處 3 年以下有期徒刑。
                                                      H
